Inventaris van de vreemdelingendossiers (jaarblok 2004) van de Immigratie- en Naturalisatiedienst (IND)
Nationaal Archief, Den Haag
IND Vreemdelingendossiers jaarblok 2004
IND 2004
50282004
5044 inventarisnummers; 44,90 meter
Nationaal Archief, Den Haag
Immigratie en Naturalisatie Dienst (IND)
Het archief bevat vreemdelingendossiers uit het jaar 2004
Archiefvorming
Geschiedenis van de archiefvormer
Geschiedenis van het archiefbeheer
Archief is in 2017 overgedragen aan het Nationaal Archief
Inhoud en structuur van het archief
Aanwijzingen voor de gebruiker
Openbaarheidsbeperkingen
Volledig beperkt openbaar (B)
Materiële beperkingen
Het archief kent geen beperkingen voor het raadplegen van stukken als gevolg van slechte materiële staat
Aanvraaginstructie
Openbare archiefstukken kunnen online worden aangevraagd en gereserveerd. U kunt dit ook via de terminals in de studiezaal van het Nationaal Archief doen. Om te kunnen reserveren dient u de volgende stappen te volgen:
U maakt een profiel aan op www.gahetna.nl, en logt vervolgens in
Via de archiefinventaris (alleen de beschrijvingen met rode nummers) selecteert u het gewenste archiefstuk door op de knop 'Reserveren' te klikken
In het volgende scherm geeft u aan op welke dag u het archiefstuk wilt inzien
Indien u zich bevindt in de studiezaal en een tafelnummer heeft ontvangen kunt u dit nummer vermelden. Als u geen tafelnummer heeft kunt u tafelnummer 777 laten staan
Vervolgens bevestigt u uw reservering door deze te versturen.
Verwant materiaal
Beschikbaarheid van kopieën
Inventarisnummers van dit archief zijn niet in kopievorm beschikbaar
Beschrijving van de series en archiefbestanddelen
- B-dossiers
  - 0401050003, 2004; 910000; omslag
    Openbaarheid beperkt tot 01-01-2080
  - 0401050009, 2004; 910001; omslag
  - 0401050021, 2004; 910002; omslag
  - 0401050030, 2004; 910003; omslag
  - 0401050033, 2004; 910004; omslag
  - 0401050039, 2004; 910005; omslag
  - 0401050049, 2004; 910006; pak
  - 0401050054, 2004; 910007; omslag
  - 0401050060, 2004; 910008; pak
  - 0401050061, 2004; 910009; omslag
  - 0401050073, 2004; 910010; omslag
  - 0401050085, 2004; 910011; omslag
  - 0401050093, 2004; 910012; omslag
  - 0401050100, 2004; 910013; omslag
  - 0401050111, 2004; 910014; omslag
  - 0401050115, 2004; 910015; omslag
  - 0401050117, 2004; 910016; omslag
  - 0401050118, 2004; 910017; omslag
  - 0401050119, 2004; 910018; omslag
  - 0401050124, 2004; 910019; pak
  - 0401050126, 2004; 910020; omslag
  - 0401050134, 2004; 910021; pak
  - 0401050141, 2004; 910022; omslag
  - 0401050142, 2004; 910023; omslag
  - 0401050145, 2004; 910024; pak
  - 0401050153, 2004; 910025; omslag
  - 0401050160, 2004; 910026; omslag
  - 0401050167, 2004; 910027; omslag
  - 0401050172, 2004; 910028; omslag
  - 0401050176, 2004; 910029; omslag
  - 0401050183, 2004; 910030; omslag
  - 0401050187, 2004; 910031; omslag
  - 0401050188, 2004; 910032; omslag
  - 0401050193, 2004; 910033; omslag
  - 0401050204, 2004; 910034; omslag
  - 0401050219, 2004; 910035; omslag
  - 0401050223, 2004; 910036; omslag
  - 0401050228, 2004; 910037; omslag
  - 0401050247, 2004; 910038; omslag
  - 0401050263, 2004; 910039; omslag
  - 0401050278, 2004; 910040; omslag
  - 0401050289, 2004; 910041; omslag
  - 0401060010, 2004; 910042; omslag
  - 0401060020, 2004; 910043; omslag
  - 0401060022, 2004; 910044; omslag
  - 0401060060, 2004; 910045; omslag
  - 0401060070, 2004; 910046; omslag
  - 0401060106, 2004; 910047; pak
  - 0401060113, 2004; 910048; omslag
  - 0401060119, 2004; 910049; omslag
  - 0401060123, 2004; 910050; pak
  - 0401060150, 2004; 910051; omslag
  - 0401060158, 2004; 910052; omslag
  - 0401060159, 2004; 910053; omslag
  - 0401060167, 2004; 910054; omslag
  - 0401060185, 2004; 910055; omslag
  - 0401060189, 2004; 910056; omslag
  - 0401060195, 2004; 910057; omslag
  - 0401060218, 2004; 910058; omslag
  - 0401060220, 2004; 910059; omslag
  - 0401060258, 2004; 910060; omslag
  - 0401060259, 2004; 910061; omslag
  - 0401060285, 2004; 910062; omslag
  - 0401060314, 2004; 910063; omslag
  - 0401060322, 2004; 910064; omslag
  - 0401060324, 2004; 910065; omslag
  - 0401060332, 2004; 910066; omslag
  - 0401060343, 2004; 910067; omslag
  - 0401060352, 2004; 910068; omslag
  - 0401060375, 2004; 910069; omslag
  - 0401060378, 2004; 910070; pak
  - 0401060389, 2004; 910071; omslag
  - 0401060465, 2004; 910072; omslag
  - 0401060466, 2004; 910073; omslag
  - 0401060498, 2004; 910074; omslag
  - 0401060516, 2004; 910075; omslag
  - 0401060523, 2004; 910076; omslag
  - 0401060525, 2004; 910077; omslag
  - 0401060526, 2004; 910078; omslag
  - 0401060538, 2004; 910079; pak
  - 0401060550, 2004; 910080; pak
  - 0401060560, 2004; 910081; omslag
  - 0401060579, 2004; 910082; omslag
  - 0401070008, 2004; 910083; omslag
  - 0401070010, 2004; 910084; omslag
  - 0401070011, 2004; 910085; omslag
  - 0401070012, 2004; 910086; omslag
  - 0401070013, 2004; 910087; omslag
  - 0401070014, 2004; 910088; omslag
  - 0401070016, 2004; 910089; omslag
  - 0401070020, 2004; 910090; omslag
  - 0401070021, 2004; 910091; omslag
  - 0401070022, 2004; 910092; omslag
  - 0401070026, 2004; 910093; omslag
  - 0401070052, 2004; 910094; omslag
  - 0401070063, 2004; 910095; pak
  - 0401070076, 2004; 910096; omslag
  - 0401070082, 2004; 910097; omslag
  - 0401070099, 2004; 910098; omslag
  - 0401070120, 2004; 910099; omslag
  - 0401070125, 2004; 910100; omslag
  - 0401070128, 2004; 910101; omslag
  - 0401070135, 2004; 910102; omslag
  - 0401070167, 2004; 910103; pak
  - 0401070181, 2004; 910104; omslag
  - 0401070210, 2004; 910105; omslag
  - 0401070229, 2004; 910106; omslag
  - 0401070238, 2004; 910107; omslag
  - 0401070264, 2004; 910108; omslag
  - 0401070267, 2004; 910109; omslag
  - 0401070281, 2004; 910110; omslag
  - 0401070298, 2004; 910111; omslag
  - 0401070341, 2004; 910112; omslag
  - 0401070344, 2004; 910113; omslag
  - 0401070351, 2004; 910114; omslag
  - 0401080001, 2004; 910115; omslag
  - 0401080006, 2004; 910116; omslag
  - 0401080013, 2004; 910117; omslag
  - 0401080026, 2004; 910118; omslag
  - 0401080027, 2004; 910119; omslag
  - 0401080030, 2004; 910120; omslag
  - 0401080037, 2004; 910121; omslag
  - 0401080052, 2004; 910122; pak
  - 0401080079, 2004; 910123; omslag
  - 0401080087, 2004; 910124; omslag
  - 0401080102, 2004; 910125; omslag
  - 0401080146, 2004; 910126; omslag
  - 0401080186, 2004; 910127; omslag
  - 0401080204, 2004; 910128; omslag
  - 0401080215, 2004; 910129; omslag
  - 0401080232, 2004; 910130; omslag
  - 0401080239, 2004; 910131; omslag
  - 0401080241, 2004; 910132; pak
  - 0401080274, 2004; 910133; omslag
  - 0401080300, 2004; 910134; pak
  - 0401080308, 2004; 910135; pak
  - 0401080312, 2004; 910136; omslag
  - 0401080319, 2004; 910137; omslag
  - 0401080323, 2004; 910138; omslag
  - 0401080327, 2004; 910139; omslag
  - 0401080330, 2004; 910140; omslag
  - 0401080341, 2004; 910141; omslag
  - 0401080350, 2004; 910142; pak
  - 0401090002, 2004; 910143; pak
  - 0401090017, 2004; 910144; omslag
  - 0401090027, 2004; 910145; omslag
  - 0401090046, 2004; 910146; omslag
  - 0401090052, 2004; 910147; omslag
  - 0401090075, 2004; 910148; omslag
  - 0401090077, 2004; 910149; omslag
  - 0401090083, 2004; 910150; omslag
  - 0401090087, 2004; 910151; omslag
  - 0401090089, 2004; 910152; omslag
  - 0401090113, 2004; 910153; omslag
  - 0401090154, 2004; 910154; omslag
  - 0401090159, 2004; 910155; omslag
  - 0401090167, 2004; 910156; omslag
  - 0401090210, 2004; 910157; omslag
  - 0401090220, 2004; 910158; omslag
  - 0401090221, 2004; 910159; omslag
  - 0401090257, 2004; 910160; omslag
  - 0401090267, 2004; 910161; omslag
  - 0401090289, 2004; 910162; omslag
  - 0401120008, 2004; 910163; pak
  - 0401120043, 910164; omslag
  - 0401120045, 910165; omslag
  - 0401120047, 910166; omslag
  - 0401120049, 910167; omslag
  - 0401120050, 2004; 910168; omslag
  - 0401120057, 2004; 910169; omslag
  - 0401120059, 2004; 910170; omslag
  - 0401120067, 2004; 910171; omslag
  - 0401120071, 2004; 910172; omslag
  - 0401120100, 2004; 910173; omslag
  - 0401120103, 2004; 910174; omslag
  - 0401120108, 2004; 910175; omslag
  - 0401120121, 2004; 910176; omslag
  - 0401120138, 2004; 910177; omslag
  - 0401120140, 2004; 910178; omslag
  - 0401120143, 2004; 910179; omslag
  - 0401120145, 2004; 910180; omslag
  - 0401120147, 2004; 910181; omslag
  - 0401120150, 2004; 910182; omslag
  - 0401120152, 2004; 910183; omslag
  - 0401120159, 2004; 910184; omslag
  - 0401120167, 2004; 910185; omslag
  - 0401120171, 2004; 910186; pak
  - 0401120207, 2004; 910187; pak
  - 0401120218, 2004; 910188; omslag
  - 0401120231, 2004; 910189; omslag
  - 0401120274, 2004; 910190; omslag
  - 0401120317, 2004; 910191; omslag
  - 0401120340, 2004; 910192; omslag
  - 0401120344, 2004; 910193; omslag
  - 0401120355, 2004; 910194; omslag
  - 0401120372, 2004; 910195; omslag
  - 0401120404, 2004; 910196; omslag
  - 0401120408, 2004; 910197; omslag
  - 0401120465, 2004; 910198; omslag
  - 0401120489, 2004; 910199; omslag
  - 0401120506, 2004; 910200; pak
  - 0401120518, 2004; 910201; omslag
  - 0401130015, 2004; 910202; omslag
  - 0401130039, 2004; 910203; pak
  - 0401130041, 2004; 910204; omslag
  - 0401130075, 2004; 910205; omslag
  - 0401130089, 2004; 910206; omslag
  - 0401130098, 2004; 910207; omslag
  - 0401130106, 2004; 910208; omslag
  - 0401130111, 2004; 910209; omslag
  - 0401130115, 2004; 910210; omslag
  - 0401130137, 2004; 910211; omslag
  - 0401130142, 2004; 910212; omslag
  - 0401130145, 2004; 910213; omslag
  - 0401130177, 2004; 910214; omslag
  - 0401130182, 2004; 910215; omslag
  - 0401130191, 2004; 910216; omslag
  - 0401130211, 2004; 910217; omslag
  - 0401130234, 2004; 910218; omslag
  - 0401130247, 2004; 910219; omslag
  - 0401130263, 2004; 910220; omslag
  - 0401130279, 2004; 910221; omslag
  - 0401130303, 2004; 910222; omslag
  - 0401130328, 2004; 910223; omslag
  - 0401130362, 2004; 910224; omslag
  - 0401130378, 2004; 910225; omslag
  - 0401130385, 2004; 910226; omslag
  - 0401130420, 2004; 910227; omslag
  - 0401130438, 2004; 910228; omslag
  - 0401130459, 2004; 910229; omslag
  - 0401130462, 2004; 910230; omslag
  - 0401130463, 2004; 910231; omslag
  - 0401140006, 2004; 910232; omslag
  - 0401140008, 2004; 910233; omslag
  - 0401140009, 2004; 910234; omslag
  - 0401140024, 2004; 910235; omslag
  - 0401140032, 2004; 910236; omslag
  - 0401140049, 2004; 910237; omslag
  - 0401140054, 2004; 910238; omslag
  - 0401140059, 2004; 910239; omslag
  - 0401140061, 2004; 910240; omslag
  - 0401140062, 2004; 910241; omslag
  - 0401140084, 2004; 910242; omslag
  - 0401140086, 2004; 910243; omslag
  - 0401140093, 2004; 910244; omslag
  - 0401140104, 2004; 910245; omslag
  - 0401140115, 2004; 910246; omslag
  - 0401140119, 2004; 910247; omslag
  - 0401140123, 2004; 910248; omslag
  - 0401140124, 2004; 910249; omslag
  - 0401140167, 2004; 910250; omslag
  - 0401140192, 2004; 910251; pak
  - 0401140209, 2004; 910252; pak
  - 0401140235, 2004; 910253; omslag
  - 0401140247, 2004; 910254; omslag
  - 0401140258, 2004; 910255; omslag
  - 0401140267, 2004; 910256; omslag
  - 0401140281, 2004; 910257; omslag
  - 0401140292, 2004; 910258; omslag
  - 0401140293, 2004; 910259; pak
  - 0401140297, 2004; 910260; omslag
  - 0401140307, 2004; 910261; omslag
  - 0401140319, 2004; 910262; pak
  - 0401140330, 2004; 910263; pak
  - 0401140347, 2004; 910264; omslag
  - 0401140365, 2004; 910265; omslag
  - 0401140371, 2004; 910266; omslag
  - 0401150004, 2004; 910267; omslag
  - 0401150006, 2004; 910268; omslag
  - 0401150009, 2004; 910269; omslag
  - 0401150014, 2004; 910270; omslag
  - 0401150044, 2004; 910271; omslag
  - 0401150047, 2004; 910272; omslag
  - 0401150065, 2004; 910273; omslag
  - 0401150076, 2004; 910274; omslag
  - 0401150107, 2004; 910275; omslag
  - 0401150127, 2004; 910276; omslag
  - 0401150136, 2004; 910277; omslag
  - 0401150145, 2004; 910278; omslag
  - 0401150153, 2004; 910279; omslag
  - 0401150216, 2004; 910280; omslag
  - 0401150241, 2004; 910281; omslag
  - 0401150253, 2004; 910282; omslag
  - 0401150276, 2004; 910283; omslag
  - 0401150278, 2004; 910284; omslag
  - 0401150280, 2004; 910285; omslag
  - 0401150307, 2004; 910286; omslag
  - 0401150346, 2004; 910287; omslag
  - 0401150351, 2004; 910288; omslag
  - 0401150356, 2004; 910289; omslag
  - 0401150368, 2004; 910290; omslag
  - 0401150372, 2004; 910291; omslag
  - 0401150377, 2004; 910292; omslag
  - 0401150383, 2004; 910293; omslag
  - 0401150385, 2004; 910294; omslag
  - 0401150386, 2004; 910295; pak
  - 0401150399, 2004; 910296; omslag
  - 0401150403, 2004; 910297; omslag
  - 0401150407, 2004; 910298; omslag
  - 0401150410, 2004; 910299; omslag
  - 0401150421, 2004; 910300; omslag
  - 0401160006, 2004; 910301; omslag
  - 0401160011, 2004; 910302; omslag
  - 0401160016, 2004; 910303; omslag
  - 0401160018, 2004; 910304; omslag
  - 0401160019, 2004; 910305; omslag
  - 0401160021, 2004; 910306; omslag
  - 0401160022, 2004; 910307; omslag
  - 0401160031, 2004; 910308; omslag
  - 0401160046, 2004; 910309; omslag
  - 0401160162, 2004; 910310; omslag
  - 0401160173, 2004; 910311; omslag
  - 0401160191, 2004; 910312; omslag
  - 0401160210, 2004; 910313; omslag
  - 0401160246, 2004; 910314; omslag
  - 0401160263, 2004; 910315; omslag
  - 0401160292, 2004; 910316; omslag
  - 0401160403, 2004; 910317; pak
  - 0401190026, 2004; 910318; omslag
  - 0401190041, 2004; 910319; omslag
  - 0401190060, 2004; 910320; omslag
  - 0401190099, 2004; 910321; omslag
  - 0401190108, 2004; 910322; omslag
  - 0401190145, 2004; 910323; pak
  - 0401190189, 2004; 910324; omslag
  - 0401190226, 2004; 910325; omslag
  - 0401190259, 2004; 910326; omslag
  - 0401190301, 2004; 910327; omslag
  - 0401190326, 2004; 910328; omslag
  - 0401190388, 2004; 910329; omslag
  - 0401190419, 2004; 910330; omslag
  - 0401190431, 2004; 910331; omslag
  - 0401190438, 2004; 910332; omslag
  - 0401190439, 2004; 910333; omslag
  - 0401190494, 2004; 910334; omslag
  - 0401190544, 2004; 910335; omslag
  - 0401190545, 2004; 910336; omslag
  - 0401200011, 2004; 910337; omslag
  - 0401200018, 2004; 910338; omslag
  - 0401200037, 2004; 910339; omslag
  - 0401200046, 2004; 910340; omslag
  - 0401200049, 2004; 910341; omslag
  - 0401200057, 2004; 910342; omslag
  - 0401200059, 2004; 910343; omslag
  - 0401200101, 2004; 910344; omslag
  - 0401200220, 2004; 910345; omslag
  - 0401200252, 2004; 910346; pak
  - 0401200335, 2004; 910347; pak
  - 0401200368, 2004; 910348; omslag
  - 0401210010, 2004; 910349; omslag
  - 0401210017, 2004; 910350; omslag
  - 0401210019, 2004; 910351; pak
  - 0401210022, 2004; 910352; omslag
  - 0401210065, 2004; 910353; omslag
  - 0401210155, 2004; 910354; omslag
  - 0401210366, 2004; 910355; omslag
  - 0401210380, 2004; 910356; omslag
  - 0401210443, 2004; 910357; pak
  - 0401210446, 2004; 910358; pak
  - 0401220004, 2004; 910359; omslag
  - 0401220018, 2004; 910360; omslag
  - 0401220030, 2004; 910361; omslag
  - 0401220039, 2004; 910362; omslag
  - 0401220040, 910363; pak
  - 0401220059, 2004; 910364; omslag
  - 0401220062, 2004; 910365; omslag
  - 0401220070, 2004; 910366; omslag
  - 0401220079, 2004; 910367; omslag
  - 0401220111, 2004; 910368; omslag
  - 0401220122, 2004; 910369; omslag
  - 0401220136, 2004; 910370; omslag
  - 0401220179, 2004; 910371; pak
  - 0401220181, 2004; 910372; omslag
  - 0401220186, 2004; 910373; omslag
  - 0401220220, 2004; 910374; omslag
  - 0401220226, 2004; 910375; omslag
  - 0401220265, 2004; 910376; omslag
  - 0401220323, 2004; 910377; omslag
  - 0401220345, 2004; 910378; omslag
  - 0401220354, 2004; 910379; omslag
  - 0401230026, 2004; 910380; omslag
  - 0401230031, 2004; 910381; omslag
  - 0401230034, 2004; 910382; omslag
  - 0401230036, 2004; 910383; omslag
  - 0401230071, 2004; 910384; pak
  - 0401230089, 2004; 910385; omslag
  - 0401230096, 2004; 910386; omslag
  - 0401230103, 2004; 910387; omslag
  - 0401230104, 2004; 910388; omslag
  - 0401230109, 2004; 910389; omslag
  - 0401230115, 2004; 910390; pak
  - 0401230152, 2004; 910391; omslag
  - 0401230157, 2004; 910392; omslag
  - 0401230172, 2004; 910393; omslag
  - 0401230175, 2004; 910394; omslag
  - 0401260005, 2004; 910395; omslag
  - 0401260014, 2004; 910396; omslag
  - 0401260021, 2004; 910397; omslag
  - 0401260022, 2004; 910398; omslag
  - 0401260024, 2004; 910399; omslag
  - 0401260036, 2004; 910400; omslag
  - 0401260051, 2004; 910401; omslag
  - 0401260054, 2004; 910402; pak
  - 0401260056, 2004; 910403; omslag
  - 0401260091, 2004; 910404; omslag
  - 0401260101, 2004; 910405; omslag
  - 0401260110, 2004; 910406; omslag
  - 0401260135, 2004; 910407; omslag
  - 0401260152, 2004; 910408; omslag
  - 0401260163, 2004; 910409; omslag
  - 0401260170, 2004; 910410; omslag
  - 0401260172, 2004; 910411; omslag
  - 0401260174, 2004; 910412; omslag
  - 0401260176, 2004; 910413; omslag
  - 0401260180, 2004; 910414; omslag
  - 0401260182, 2004; 910415; omslag
  - 0401260189, 2004; 910416; omslag
  - 0401260196, 2004; 910417; omslag
  - 0401260198, 2004; 910418; omslag
  - 0401260200, 2004; 910419; omslag
  - 0401260207, 2004; 910420; omslag
  - 0401260209, 2004; 910421; omslag
  - 0401260247, 2004; 910422; omslag
  - 0401260250, 2004; 910423; omslag
  - 0401260256, 2004; 910424; omslag
  - 0401260284, 2004; 910425; omslag
  - 0401260289, 2004; 910426; omslag
  - 0401260312, 2004; 910427; omslag
  - 0401260322, 2004; 910428; omslag
  - 0401260332, 2004; 910429; omslag
  - 0401260345, 2004; 910430; omslag
  - 0401260353, 2004; 910431; omslag
  - 0401260354, 2004; 910432; omslag
  - 0401260358, 2004; 910433; omslag
  - 0401260359, 2004; 910434; omslag
  - 0401260362, 2004; 910435; omslag
  - 0401260363, 2004; 910436; omslag
  - 0401260365, 2004; 910437; omslag
  - 0401270003, 2004; 910438; omslag
  - 0401270005, 2004; 910439; omslag
  - 0401270008, 2004; 910440; omslag
  - 0401270009, 2004; 910441; omslag
  - 0401270012, 2004; 910442; omslag
  - 0401270014, 2004; 910443; omslag
  - 0401270025, 2004; 910444; omslag
  - 0401270089, 2004; 910445; omslag
  - 0401270168, 2004; 910446; omslag
  - 0401270172, 2004; 910447; omslag
  - 0401270204, 2004; 910448; omslag
  - 0401270221, 2004; 910449; omslag
  - 0401270225, 2004; 910450; omslag
  - 0401270235, 2004; 910451; omslag
  - 0401270257, 2004; 910452; omslag
  - 0401270288, 2004; 910453; omslag
  - 0401270292, 2004; 910454; omslag
  - 0401270304, 2004; 910455; omslag
  - 0401270322, 2004; 910456; omslag
  - 0401270328, 2004; 910457; omslag
  - 0401270331, 2004; 910458; omslag
  - 0401270334, 2004; 910459; omslag
  - 0401270351, 2004; 910460; omslag
  - 0401270368, 2004; 910461; omslag
  - 0401270390, 2004; 910462; omslag
  - 0401270404, 2004; 910463; omslag
  - 0401270410, 2004; 910464; omslag
  - 0401270416, 2004; 910465; omslag
  - 0401270428, 2004; 910466; omslag
  - 0401270435, 2004; 910467; omslag
  - 0401270437, 2004; 910468; omslag
  - 0401270438, 2004; 910469; omslag
  - 0401270441, 2004; 910470; omslag
  - 0401270444, 2004; 910471; omslag
  - 0401270445, 2004; 910472; omslag
  - 0401270448, 2004; 910473; omslag
  - 0401270449, 2004; 910474; omslag
  - 0401270453, 2004; 910475; omslag
  - 0401270468, 2004; 910476; omslag
  - 0401270470, 2004; 910477; omslag
  - 0401270488, 2004; 910478; omslag
  - 0401270492, 2004; 910479; omslag
  - 0401270515, 2004; 910480; omslag
  - 0401270549, 2004; 910481; omslag
  - 0401270557, 2004; 910482; omslag
  - 0401270586, 2004; 910483; omslag
  - 0401270600, 2004; 910484; omslag
  - 0401270609, 2004; 910485; omslag
  - 0401270612, 2004; 910486; omslag
  - 0401270624, 2004; 910487; pak
  - 0401270640, 2004; 910488; omslag
  - 0401270674, 2004; 910489; omslag
  - 0401270678, 2004; 910490; omslag
  - 0401270680, 2004; 910491; omslag
  - 0401270694, 2004; 910492; omslag
  - 0401270702, 2004; 910493; omslag
  - 0401270710, 2004; 910494; omslag
  - 0401270711, 2004; 910495; omslag
  - 0401270731, 2004; 910496; omslag
  - 0401270733, 2004; 910497; omslag
  - 0401270736, 2004; 910498; omslag
  - 0401270742, 2004; 910499; omslag
  - 0401270746, 2004; 910500; omslag
  - 0401270751, 2004; 910501; omslag
  - 0401270753, 2004; 910502; omslag
  - 0401270758, 2004; 910503; omslag
  - 0401270781, 2004; 910504; omslag
  - 0401280019, 2004; 910505; omslag
  - 0401280021, 2004; 910506; omslag
  - 0401280023, 2004; 910507; omslag
  - 0401280034, 2004; 910508; omslag
  - 0401280039, 2004; 910509; omslag
  - 0401280042, 2004; 910510; omslag
  - 0401280049, 2004; 910511; omslag
  - 0401280050, 2004; 910512; omslag
  - 0401280051, 2004; 910513; omslag
  - 0401280066, 2004; 910514; omslag
  - 0401280074, 2004; 910515; omslag
  - 0401280079, 2004; 910516; omslag
  - 0401280087, 2004; 910517; omslag
  - 0401280094, 2004; 910518; omslag
  - 0401280098, 2004; 910519; omslag
  - 0401280102, 2004; 910520; omslag
  - 0401280105, 2004; 910521; omslag
  - 0401280108, 2004; 910522; omslag
  - 0401280110, 2004; 910523; omslag
  - 0401280123, 2004; 910524; omslag
  - 0401280151, 2004; 910525; omslag
  - 0401280172, 2004; 910526; pak
  - 0401280174, 2004; 910527; omslag
  - 0401280183, 2004; 910528; omslag
  - 0401280223, 2004; 910529; omslag
  - 0401280235, 2004; 910530; omslag
  - 0401280236, 2004; 910531; omslag
  - 0401280238, 2004; 910532; omslag
  - 0401280242, 2004; 910533; omslag
  - 0401280251, 2004; 910534; omslag
  - 0401280268, 2004; 910535; omslag
  - 0401280290, 2004; 910536; omslag
  - 0401280293, 2004; 910537; omslag
  - 0401280297, 2004; 910538; omslag
  - 0401280298, 2004; 910539; omslag
  - 0401280299, 2004; 910540; omslag
  - 0401280300, 2004; 910541; omslag
  - 0401280302, 2004; 910542; omslag
  - 0401280303, 2004; 910543; omslag
  - 0401280304, 2004; 910544; omslag
  - 0401280305, 2004; 910545; omslag
  - 0401280306, 2004; 910546; omslag
  - 0401280307, 2004; 910547; omslag
  - 0401280308, 2004; 910548; omslag
  - 0401280311, 2004; 910549; omslag
  - 0401280318, 2004; 910550; omslag
  - 0401280325, 2004; 910551; omslag
  - 0401280327, 2004; 910552; omslag
  - 0401280329, 2004; 910553; omslag
  - 0401280332, 2004; 910554; omslag
  - 0401280357, 2004; 910555; omslag
  - 0401280360, 2004; 910556; omslag
  - 0401280381, 2004; 910557; omslag
  - 0401280391, 2004; 910558; omslag
  - 0401280417, 2004; 910559; omslag
  - 0401290056, 2004; 910560; omslag
  - 0401290092, 2004; 910561; omslag
  - 0401290096, 2004; 910562; omslag
  - 0401290098, 2004; 910563; omslag
  - 0401290116, 2004; 910564; omslag
  - 0401290122, 2004; 910565; omslag
  - 0401290131, 2004; 910566; omslag
  - 0401290143, 2004; 910567; omslag
  - 0401290156, 2004; 910568; omslag
  - 0401290158, 2004; 910569; omslag
  - 0401290167, 2004; 910570; omslag
  - 0401290174, 2004; 910571; omslag
  - 0401290188, 2004; 910572; omslag
  - 0401290207, 2004; 910573; omslag
  - 0401290223, 2004; 910574; omslag
  - 0401290234, 2004; 910575; omslag
  - 0401290235, 2004; 910576; omslag
  - 0401290236, 2004; 910577; omslag
  - 0401290240, 2004; 910578; omslag
  - 0401290242, 2004; 910579; omslag
  - 0401290245, 2004; 910580; omslag
  - 0401290246, 2004; 910581; omslag
  - 0401290249, 2004; 910582; omslag
  - 0401290250, 2004; 910583; omslag
  - 0401290251, 2004; 910584; omslag
  - 0401290253, 2004; 910585; omslag
  - 0401290254, 2004; 910586; omslag
  - 0401290255, 2004; 910587; omslag
  - 0401290256, 2004; 910588; omslag
  - 0401290258, 2004; 910589; omslag
  - 0401290261, 2004; 910590; omslag
  - 0401290270, 2004; 910591; omslag
  - 0401290272, 2004; 910592; omslag
  - 0401290281, 2004; 910593; omslag
  - 0401290298, 2004; 910594; omslag
  - 0401290318, 2004; 910595; omslag
  - 0401290325, 2004; 910596; omslag
  - 0401290378, 2004; 910597; omslag
  - 0401290408, 2004; 910598; omslag
  - 0401290429, 2004; 910599; omslag
  - 0401290494, 2004; 910600; omslag
  - 0401300020, 2004; 910601; omslag
  - 0401300034, 2004; 910602; omslag
  - 0401300127, 2004; 910603; omslag
  - 0401300157, 2004; 910604; omslag
  - 0401300167, 2004; 910605; omslag